---
title: "Lista 1"
author: "Henrique Cervantes Roncada - 11765067"
date: "`r Sys.Date()`"
output:
  pdf_document: default
  html_document: default
editor_options:
  markdown:
    wrap: 72
---

```{r setup, include=FALSE}
knitr::opts_chunk$set(echo = TRUE)
```

Leitura dos dados da PNADC Visita 1 - Ano XXXX

```{r}
rm(list = ls())
```

Selecione o diretorio do seu trabalho

```{r}
# setwd("Colocar o seu diretório aqui - barras invertidas") 
# getwd()
```

### Pacotes

Usando o pacote PNADcIBGE é possivel fazer o download da base de dados
direto do site do IBGE - demora alguns minutos (\~5 min)

```{r}
# install.packages("PNADcIBGE")

library(PNADcIBGE) 
library(tidyverse)
library(readxl)
```

## Download da base de dados

Criamos um vetor com as variaveis que queremos trazer da PNADC -
visita1, porque a base completa tem muitas variaveis que não fazem
sentido para as analises propostas

```         
Variables V5001A, V5001A2, V5002A, V5002A2, V5003A, V5003A2, V5004A, V5004A2, V5005A, V5005A2, V5006A, V5006A2, V5007A, V5007A2, V5008A, V5008A2, S01001, S01005, S01006, S01007A, S01011A, S01017, S01018, S01019, S01021, S01029, S01031 not present in microdata.
```

```{r}
variables<- c("Ano" , "Trimestre", "UF","V1022", "V1023", "V1032","V2007", "V2008", "V20081", "V20082", "V2009", "V2010", "V3001", "V3002", "V4009", "V4018", "V40181", "V40182", "V40183", "V4029", "V4032", "V4040", "V40401", "V40402", "V40403", "V4071", 
 "V5001A", 
 "V5001A2","V5002A","V5002A2","V5003A","V5003A2", "V5004A","V5004A2", 
 "V5005A", "V5005A2","V5006A","V5006A2","V5007A","V5007A2","V5008A", 
 "V5008A2","S01001","S01005","S01006","S01007A","S01011A","S01017", 
 "S01018", "S01019","S01021","S01029","S01031", "VD2002","VD2003", 
"VD2004","VD3004","VD3005","VD4001","VD4002","VD4003","VD4009", "VD4010", "VD4011","VD4012","VD4020","VD4035")

```

Onde esta XXXX no comando abaixo colocar o ano

```{r}
pnadcvis1 <- get_pnadc(2014, interview = 1, deflator = TRUE, labels = TRUE, vars=variables, design=FALSE)

pnadcvis2 <- get_pnadc(2014, interview = 1, deflator = TRUE, labels = TRUE, vars = c("V5001A", "V5001A2", "V5002A", "V5002A2", "V5003A", "V5003A2", "V5004A", "V5004A2", "V5005A", "V5005A2", "V5006A", "V5006A2", "V5007A", "V5007A2", "V5008A", "V5008A2", "S01001", "S01005", "S01006", "S01007A", "S01011A", "S01017", "S01018", "S01019", "S01021", "S01029", "S01031"), design = FALSE)
```

Mesmo escolhendo as variaveis, o pacote traz algumas que nao iremos usar

entao fazemos uma selecao para obter uma base com 67 variaveis

```{r}
# V5001A, V5001A2, V5002A, V5002A2, V5003A,

# V5005A,V5005A2,V5006A,V5006A2,V5007A`,

pnadc <- pnadcvis1 %>% select(all_of(variables))

rm(pnadcvis1) # remove o objeto anterior
```

Essa e' a base que voce deve utilizar no seu trabalho

Salvar, ler e detalhes da base

```{r}
save(pnadc,file = "base.RData") rm(list = ls())
```

# Acessando a base que foi salva

```{r}
load("base.RData")
```

Consultando detalhes sobre a base e variaveis que ela possui

```{r}
class(pnadc) str(pnadc) glimpse(pnadc)
```

A partir daqui e' com você

# Bom trabalho !

Importando a base de dados com as informações sobre a análise a ser
realizada

```{r}
obj <- readxl::read_xlsx("Analises_alunos_turma1.xlsx") 
names(obj) <- obj[3,] 
obj <- obj[4:nrow(obj),]
```

Obtendo as minhas informações a partir da consulta do número USP

```{r}
infos <- obj %>% 
  filter(Número USP == '11765067')%>% 
  view()
```

Selecionando as variáveis a serem usadas a partir do diciionário

```{r}
library(readxl) 
dict <- readxl::read_xls("Dicionario_PNADC_microdados_2019_visita1_20230811.xls")  %>% select(`...3`, `...5`) 
names(dict) <- c("codigo", "descricao") 
dict <- dict %>% 
  filter(!is.na(codigo) & !is.na(descricao)) %>% 
  filter(codigo %in% variables)

colnames(dict)

setdiff(dict$codigo, colnames(pnadcvis1))

dict %>% 
  filter(codigo %in% setdiff(dict$codigo, colnames(pnadcvis1))) %>% 
  view()

```

Portanto, a variável explicativa de interesse é S01029

Consolidando a base de dados com os códigos transformados em descrição

pnadcvis \<- pnadcvis1 %\>%
select(dict$codigo) names(pnadcvis) <- dict$descricao

# Removendo os objetos desnecessários

rm(dict, obj, pnadcvis2)
