---
title: "Lista 1"
author: "Henrique Cervantes Roncada - 11765067"
date: "`r Sys.Date()`"
output:
  pdf_document: default
  html_document: default
editor_options:
  markdown:
    wrap: 72
---

```{r setup, include=FALSE}
knitr::opts_chunk$set(echo = TRUE)
```

### Pacotes

Usando o pacote PNADcIBGE é possivel fazer o download da base de dados
direto do site do IBGE - demora alguns minutos (\~5 min)

```{r}
# install.packages("PNADcIBGE")
library(PNADcIBGE)
library(tidyverse)
library(readxl)
library(skimr)
library(stargazer)
library(naniar)
library(ggpubr)
```

## Download da base de dados

Vetor de variáveis para selecionar dados específicos da PNADC

```{r}
variables <- c("Ano" , "Trimestre", "UF","V1022", "V1023", "V1032","V2007", "V2008", "V20081", "V20082", "V2009", "V2010", "V3001", "V3002", "V4009", "V4018", "V40181", "V40182", "V40183", "V4029", "V4032", "V4040", "V40401", "V40402", "V40403", "V4071", "V5001A", "V5001A2","V5002A","V5002A2","V5003A","V5003A2", "V5004A","V5004A2", "V5005A", "V5005A2","V5006A","V5006A2","V5007A","V5007A2","V5008A", 
 "V5008A2","S01001","S01005","S01006","S01007A","S01011A","S01017", "S01018", "S01019","S01021","S01029","S01031", "VD2002","VD2003","VD2004","VD3004","VD3005","VD4001","VD4002","VD4003","VD4009", "VD4010", "VD4011","VD4012","VD4020","VD4035")
```

Onde esta XXXX no comando abaixo colocar o ano

```{r}
# pnadcvis1 <- get_pnadc(2022, interview = 1, deflator = TRUE, labels = TRUE, vars=variables, design=FALSE)
```

Mesmo escolhendo as variaveis, o pacote traz algumas que nao iremos
usar, então fazemos uma selecao para obter uma base com 67 variáveis

```{r}
# pnadc <- pnadcvis1 %>% select(all_of(variables))
# rm(pnadcvis1) # remove o objeto anterior
```

Essa é a base que voce deve utilizar no seu trabalho

Salvar, ler e detalhes da base

```{r}
# save(pnadc,file = "base.RData") 
# rm(list = ls())
```

# Acessando a base que foi salva

```{r}
load("base.RData")
```

Consultando detalhes sobre a base e variaveis que ela possui

```{r}
class(pnadc) 
str(pnadc) 
glimpse(pnadc)
summary(pnadc)
```

Importando a base de dados com as informações a serem analisadas por
aluno:

```{r}
obj <- read_xlsx("Analises_alunos_turma1.xlsx") 
names(obj) <- obj[3,] 
obj <- obj[4:nrow(obj),]
```

Obtendo as informações para esse trabalho a partir da consulta do número
USP:

```{r}
infos <- obj %>% 
  filter(`Número USP` == '11765067')
print(infos)
```

Selecionando as variáveis a serem usadas a partir do arquivo de
dicionário:

```{r}
dict <- read_xls("Dicionario_PNADC_microdados_2019_visita1_20230811.xls")  %>%  # Carregando o dicionário 
  select(`...3`, `...5`)  # Selecionando as colunas correspondentes aos códigos e as descrições das variáveis
names(dict) <- c("codigo", "descricao") 

dict <- dict %>%  # Criando um novo dicionário para encontrar as variáveis de interesse
  filter(!is.na(codigo) & !is.na(descricao)) %>% 
  filter(codigo %in% variables)
```

#### Encontrando a variável independente - Internet no domicílio

```{r}
# Encontrando a variável de interesse
dict %>% 
  filter(grepl('Internet', descricao)) %>%  # Buscando o código da variável explicativa designada
  print()
```

#### Encontrando a variável dependente - Ocupação

```{r}
# Encontrando a variável de interesse
dict %>% 
  filter(grepl('ocupação', descricao)) %>%  # Buscando o código da variável dependente designada
  print()
```

Portanto, as variáveis explicativa e explicada de interesse são,
respectivamente, **S01029** e **VD4002**

## Regressão linear múltipla

1)  Preparação dos dados

-   **Características individuais:** Sexo (V2007), Idade (V2009),
    Cor/Raça (V2010), Região do país (Sudeste ou Nordeste/Norte, Sul e
    Centro-Oeste), Nível de instrução mais elevado (VD3004)

```{r}

# Função para construir a inversa de %in% para ser usado na formulação da variável Sudeste
`%!in%` = Negate(`%in%`)

pnadc %>% 
  count(VD4002)

# Base de dados para as regressões
df_rlm <- pnadc %>% 
  filter(V2009 > 17 & V2009 < 66) %>%  # Aplicando o filtro de idade 18-65 anos
  select(UF, VD4002, S01029, V2007, V2009, V2010, S01017, V5002A, VD3005, V5004A, V1022) %>%  # Selecionando as variáveis
  mutate(Ocupação = if_else(VD4002 == "Pessoas ocupadas", 1, 0), # Tratando as variáveis
         Internet = if_else(S01029 == "Sim", 1, 0),
         Mulher = as.numeric(V2007) - 1,
         Idade = V2009,
         Branca = if_else(V2010 == "Branca", 1, 0),
         Sudeste = case_when(UF %in% c("São Paulo", "Espírito Santo", "Rio de Janeiro", "Minas gerais") ~ 1,
                             UF %!in% c("São Paulo", "Espírito Santo", "Rio de Janeiro", "Minas gerais") ~ 0),
         Urbana = as.numeric(V1022) - 1,
         Escolaridade = as.numeric(VD3005) - 1,
         Aposentado = if_else(V5004A == "Sim", 1, 0),
         `Bolsa Família` = if_else(V5002A == "Sim", 1, 0)) %>% 
  select(-c(UF, VD4002, S01029, V2007, V2009, V2010, S01017, V5002A, VD3005, V1022, V5004A))
```

2)  Tratamento dos NAs da base de dados

```{r}
# Visualizando a proporção de NAs
df_rlm %>% 
    gg_miss_var(show_pct = TRUE)

# Apenas a variável ocupação possui valores ausentes e esses correspondem às pessoas fora da força de trabalho, portanto, vamos tratá-los como pessoas desocupadas
# df_rlm <- df_rlm %>%
#   mutate(Ocupação = if_else(is.na(Ocupação), 0, Ocupação))
```

```{r}


df_rlm %>% 
  filter(!is.na(Ocupação)) %>%  
  summarise(Proporcao = sum(Ocupação) / (nrow(df_rlm) - 74503), Total = nrow(df_rlm) - 74503)

df_rlm %>% 
  mutate(Ocupação = if_else(is.na(Ocupação), 0, Ocupação)) %>% 
  summarise(Proporcao = sum(Ocupação) / nrow(df_rlm), Total = nrow(df_rlm))


df_rlm %>% 
  filter(is.na(Ocupação))


# Com NA
prop_ocupacao_tot_NA <- df_rlm %>%
  mutate(Total = if_else(Mulher == 1, '', '')) %>% 
  ggplot(aes(x = Total, fill = Ocupação)) +
  theme_classic() +
  geom_bar(position = 'fill') +
  labs(y = 'Proporção', title = 'Proporção de pessoas ocupadas na amostra') 
prop_ocupacao_tot_NA

```

### Modelo geral da regressão:

### Ocupação = beta_0 + beta_1\*Internet + beta_2\*Mulher+ beta_3\*Branca+ beta_4\*Alfabetizado + beta_5\*Casa própria + beta_6\*Bolsa Família + u

```{r}
# Aferindo a correlação entre as variáveis
df_rlm %>%
  cor()

# Rodando a regressão :)
rlm <- lm(Ocupação ~ Internet + Mulher + Branca + Idade + Sudeste + Urbana + Escolaridade + Aposentado + `Bolsa Família`, data = df_rlm)
summary(rlm)
```

### RLM para Sexo = Homem:

```{r}
# Selecionando exclusivamente a seção de homens da amostra
df_rlmh <- df_rlm %>% 
  filter(Mulher == 0)

# Covariância para homens
cov(df_rlmh$Ocupação, df_rlmh$Internet)

# Rodando a regressão
rlmh <- lm(Ocupação ~ Internet + Idade + Branca + Sudeste + Urbana + Escolaridade + Aposentado + `Bolsa Família`, df_rlmh)
summary(rlmh)
```

### RLM para Sexo = Mulher:

```{r}
# Selecionando exclusivamente a seção de mulheres da amostra
df_rlmm = df_rlm %>%
  filter(Mulher == 1)

# Covariância para mulheres
cov(df_rlmm$Ocupação, df_rlmm$Internet)

# Rodando a regressão
rlmm <- lm(Ocupação ~ Internet + Idade + Branca + Sudeste + Urbana + Escolaridade + Aposentado + `Bolsa Família`, df_rlmm)
summary(rlmm)
```

Agora, vamos usar o stargazer para combinar os resultados dos três
modelos:

```{r}
stargazer(rlm, rlmh, rlmm, 
          title = "Resultados dos Modelos de Regressão Linear Múltipla",
          align = TRUE, # alinhar as variáveis
          dep.var.caption = "Prob(Ocupado = 1)", # rótulo da variável dependente
          column.labels = c("Geral", "Homens", "Mulheres"), # rótulos das colunas
          omit.stat = c("ser", "f")) # Retirar coeficientes de standard error e estatística F
          # type = "text") # Usar nada para latex
```
