---
title: "Lista 1"
author: "Henrique Cervantes Roncada - 11765067"
date: "`r Sys.Date()`"
output:
  pdf_document: default
  html_document: default
editor_options:
  markdown:
    wrap: 72
---

```{r setup, include=FALSE}
knitr::opts_chunk$set(echo = TRUE)
```

Leitura dos dados da PNADC Visita 1 - Ano XXXX

```{r}
rm(list = ls())
```

Selecione o diretorio do seu trabalho

```{r}
# setwd("Colocar o seu diretório aqui - barras invertidas") 
# getwd()
```

### Pacotes

Usando o pacote PNADcIBGE é possivel fazer o download da base de dados
direto do site do IBGE - demora alguns minutos (\~5 min)

```{r}
# install.packages("PNADcIBGE")
library(PNADcIBGE)
library(tidyverse)
library(readxl)
library(skimr)
library(stargazer)
```

## Download da base de dados

Criamos um vetor com as variaveis que queremos trazer da PNADC -
visita1, porque a base completa tem muitas variaveis que não fazem
sentido para as analises propostas

```{r}
variables<- c("Ano" , "Trimestre", "UF","V1022", "V1023", "V1032","V2007", "V2008", "V20081", "V20082", "V2009", "V2010", "V3001", "V3002", "V4009", "V4018", "V40181", "V40182", "V40183", "V4029", "V4032", "V4040", "V40401", "V40402", "V40403", "V4071", "V5001A", "V5001A2","V5002A","V5002A2","V5003A","V5003A2", "V5004A","V5004A2", "V5005A", "V5005A2","V5006A","V5006A2","V5007A","V5007A2","V5008A", 
 "V5008A2","S01001","S01005","S01006","S01007A","S01011A","S01017", "S01018", "S01019","S01021","S01029","S01031", "VD2002","VD2003","VD2004","VD3004","VD3005","VD4001","VD4002","VD4003","VD4009", "VD4010", "VD4011","VD4012","VD4020","VD4035")
```

Onde esta XXXX no comando abaixo colocar o ano

```{r}
pnadcvis1 <- get_pnadc(2022, interview = 1, deflator = TRUE, labels = TRUE, vars=variables, design=FALSE)
```

Mesmo escolhendo as variaveis, o pacote traz algumas que nao iremos usar

entao fazemos uma selecao para obter uma base com 67 variaveis

```{r}
pnadc <- pnadcvis1 %>% select(all_of(variables))

rm(pnadcvis1) # remove o objeto anterior
```

Essa e' a base que voce deve utilizar no seu trabalho

Salvar, ler e detalhes da base

```{r}
save(pnadc,file = "base.RData") 
rm(list = ls())
```

# Acessando a base que foi salva

```{r}
load("base.RData")
```

Consultando detalhes sobre a base e variaveis que ela possui

```{r}
class(pnadc) 
str(pnadc) 
glimpse(pnadc)
```

A partir daqui e' com você

# Bom trabalho !

Importando a base de dados com as informações sobre a análise a ser
realizada

```{r}
obj <- readxl::read_xlsx("Analises_alunos_turma1.xlsx") 
names(obj) <- obj[3,] 
obj <- obj[4:nrow(obj),]
```

Obtendo as minhas informações a partir da consulta do número USP

```{r}
infos <- obj %>% 
  filter(`Número USP` == '11765067')
```

Selecionando as variáveis a serem usadas a partir do diciionário

```{r}
dict <- readxl::read_xls("Dicionario_PNADC_microdados_2019_visita1_20230811.xls")  %>% select(`...3`, `...5`) 
names(dict) <- c("codigo", "descricao") 
dict <- dict %>% 
  filter(!is.na(codigo) & !is.na(descricao)) %>% 
  filter(codigo %in% variables)
```

#### Encontrando a variável explicativa de interesse - Internet no domicílio

```{r}
# Encontrando a variável de interesse
dict %>% 
  filter(grepl('Internet', descricao)) %>% 
  print()
```

#### Encontrando a variável independente - Ocupação

```{r}
# Encontrando a variável de interesse
dict %>% 
  filter(grepl('ocupação', descricao)) %>% 
  print()
```

Portanto, as variáveis explicativa e explicada de interesse são,
respectivamente, S01029 e VD4002

## Regressão linear simples: Ocupação \~ Internet no domicílio

-   V

```{r}
# Construindo uma nova base de dados com as variáveis de interesse para as análises de regressão linear simples
var_rls <- pnadc %>% 
  filter(V2009 > 17 & V2009 < 66) %>%  # Aplicando o filtro de idade 18-65 anos
  select(V2007, VD4002, S01029) %>%  # Selecionando as variáveis sexo, ocupação e internet em casa
  mutate(VD4002 = case_when(
    VD4002 == "Pessoas ocupadas" ~ 1,
    VD4002 == "Pessoas desocupadas" ~ 0
  )) %>% 
  mutate(S01029 = case_when(
    S01029 == "Sim" ~ 1,
    S01029 == "Não" ~ 0
  ))  # Adaptando as variáveis categóricas para realizar a regressão linear

view(var_rls)

skim(var_rls)

summary(ls(VD4002 ~ S01029, var_rls))

summary(glm(VD4002 ~ S01029, data = var_rls, family = "binomial"))
```

### RLS geral: $$Ocupação$$ \~ $$Internet$$

```{r}
var_rls_sna <- var_rls %>% 
  drop_na()
cov(var_rls_sna$VD4002, var_rls_sna$S01029)

# Rodando a regressão! :)
rls <- lm(VD4002 ~ S01029, var_rls)
summary(rls)
stargazer(rls)
plot(rls)
```

### RLS Homens: $$Ocupação_{homens}$$\~ $$Internet_{homens}$$

```{r}
# Selecionando a variável para homens
var_rlsh <- var_rls %>% 
  filter(V2007 == "Homem")

# Covariância para homens
var_rlsh_sna <- var_rlsh %>% 
  drop_na()
cov(var_rlsh_sna$VD4002, var_rlsh_sna$S01029)

# Rodando a regressão
summary(lm(VD4002 ~ S01029, var_rlsh))
```

### RLS Mulheres: $$Ocupação_{mulheres}$$ \~ $$Internet_{mulheres}$$

```{r}
# Selecionando a variável para homens
var_rlsm <- var_rls %>% 
  filter(V2007 == "Mulher")

# Covariância para mulheres
var_rlsm_sna <- var_rlsm %>% 
  drop_na()
cov(var_rlsm_sna$VD4002, var_rlsm_sna$S01029)

summary(lm(VD4002 ~ S01029, var_rlsm))
```

## Agora, vamos passar para as regressões lineares múltiplas

Vamos selecionar as seguintes variáveis:

-   **Características individuais:** Sexo (V2007), Idade (V2009),
    Cor/Raça (V2010), Região do país, Nível de instrução mais elevado
    (VD3004)

```{r}

var_rlm <- pnadc %>% 
  filter(V2009 > 17 & V2009 < 66) %>%  # Aplicando o filtro de idade 18-65 anos
  select(VD4002, S01029, V2007, V2009, V2010, UF, VD3004)
var_rlm$VD4002 <- factor(var_rlm$VD4002, levels = c("Pessoas ocupadas", "Pessoas desocupadas"))
var_rlm$S01029 <- factor(var_rlm$S01029, levels = c("Sim", "Não"))
var_rlm$V2007 <- factor(var_rlm$V2007, levels = c("Mulher", "Homem"))
var_rlm$V2010 <- factor(var_rlm$V2010, levels = c("Branca", "Preta", "Parda", "Amarela", "Indígena", "Ignorada"))
var_rlm$VD3004 <- factor(var_rlm$VD4002, levels = c("Sem instrução e menos de 1 ano de estudo", "Fundamental incompleto ou equivalente", "Fundamental completo ou equivalente", "Médio incompleto ou equivalente", "Médio completo ou equivalente", "Superior incompleto ou equivalente", "Superior completo"))

var_rlm %>% 
  count(VD3004)

str(var_rlm)

summary(glm(VD4002 ~ S01029 + V2007 + V2010 + VD3004, data = var_rlm, family = "binomial"))

```

### Montando a regressao simples

Consolidando a base de dados com os códigos transformados em descrição

pnadcvis \<- pnadcvis1 %\>%
select(dict$codigo) names(pnadcvis) <- dict$descricao

# Removendo os objetos desnecessários

rm(dict, obj, pnadcvis2)

# RASCUNHO

```{r}
# Selecionando as variáveis
var_rls <- pnadc %>% 
  filter(V2009 > 17 & V2009 < 66) %>% 
  select(V2007, VD4002, S01029) # Sexo, ocupação e internet
var_rls$VD4002 <- factor(var_rls$VD4002, exclude = NULL)
var_rls$S01029 <- factor(var_rls$S01029, exclude = NULL)

summary(lm(VD4002 ~ S01029, var_rls))
```
